【裁判字號】    90,交訴,248
【裁判日期】    900824
【裁判案由】    公共危險等
【裁判全文】
臺灣臺南地方法院刑事判決                          九十年度交訴字第二四八號
    公  訴  人  臺灣臺南地方法院檢察署檢察官
    被      告  甲○○
右列被告因公共危險等案件，經檢察官提起公訴（九十年度偵字第五四八七號），本
院判決如左：
    主  文
甲○○服用酒類，不能安全駕駛動力交通工具而駕駛，處有期徒刑肆月；又駕駛動力
交通工具肇事，致人傷而逃逸，處有期徒刑壹年肆月。應執行有期徒刑壹年陸月，緩
刑伍年。
被訴過失傷害部分公訴不受理。
    事  實
一、甲○○於民國九十年四月十五日晚間十時許，在台南縣麻豆鎮友人住處飲用啤酒
    後，業已達於不能安全駕駛動力交通工具之程度，竟仍駕駛未懸掛車牌（車牌號
    碼原為ＵＦ—九五九八號）之自用小客車，沿台南縣第一七八號縣道，安定往港
    口方向（即由北往南方向）行駛。而於同日晚間十時三十分許，途經台南縣安定
    鄉港尾村三十五之一號前時，因酒後行車不穩，且未注意與前車保持安全距離，
    即貿然前行，致不慎自後追撞同向在前，由蔡坤明所駕駛之車牌號碼ＯＢ—四八
    二六號自用小客車，致車內乘客即蔡坤明之妻乙○○受有頭部外傷併頭痛等傷害
    （過失傷害部分業據乙○○撤回告訴）。詎甲○○駕車肇事，並致乙○○受傷後
    ，竟未下車察看，且未報警前來處理，隨即另行起意，倒車迴轉逕行迅速駕車逃
    離現場，嗣經警於同日晚間十一時三十分許，在台南縣安定鄉圖書館旁，查獲甲
    ○○及其所駕駛之肇事車輛，並測得甲○○之吐氣所含酒精濃度，仍高達每公升
    ０‧九三毫克（MG/L），而查悉上情。
二、案經台南縣警察局善化分局報告臺灣臺南地方法院檢察署檢察官偵查起訴。
    理  由
一、有罪部分：
    （一）右述犯罪事實，業據被告甲○○於警訊時及偵審中坦白承認，核與被害人
          乙○○於警訊時及本院審理中所指述之情節相符，並經證人即駕車遭被告
          追撞之蔡坤明於警訊時證述明確；又被害人乙○○因本件車禍，而受有如
          事實欄所載之傷害，亦有奇美醫學中心九十年四月十六日診斷證明書一份
          附卷可參。
    （二）按刑法第一百八十五條之三所稱服用酒類或其他相類之物，不能安全駕駛
          動力交通工具之公共危險條款，係屬抽象危險犯之規定，此種抽象危險係
          伴隨飲酒過量之行為而當然成立。換言之，只需客觀上有此種行為出現，
          危險即視為存在，其是否果真肇事，均不影響公共危險罪責之成立；若其
          果真肇駕車肇禍，其不能安全駕駛動力交通工具之情形，則更不待言。另
          參考德、美等國之認定標準，對於酒精濃度呼氣已達每公升零點五五毫克
          ，或血液濃度達百分之零點一一以上，肇事率為一般正常人之十倍，均認
          為已達「不能安全駕駛」之程度（此有法務部八十八年五月十八日法八八
          檢字第一六六九號函可資參照）。查本件被告甲○○於上述時、地，酒後
          駕車肇事後之吐氣酒精濃度，經測試結果竟仍高達每公升０‧九三毫克，
          亦有吐氣酒精濃度測試表一紙附卷可按，參照前揭說明，被告飲酒後顯已
          達於不能安全駕駛動力交通工具之程度，況被告嗣後更因不能安全駕駛之
          行為，而自後追撞他車以致肇事，並造成被害人乙○○受傷，益證被告飲
          酒後駕駛自用小客車時，確已處於不能安全駕駛之狀態。
    （三）再者，被告甲○○於駕車肇事後，竟未下車察看，隨即倒車迴轉迅速逃離
          現場，是其有於駕車肇事致人受傷後，逕行逃逸之行為，亦無疑義。此外
          ，復有台南縣警察局道路交通事故調查報告表、刑法第一百八十五條之三
          案件測試觀察記錄表各一紙及現場照片四張在卷足憑，是本件事證已甚明
          確，被告酒後駕車及肇事逃逸之公共危險犯行，均堪認定。
    （四）核被告甲○○所為，係犯刑法第一百八十五條之三之重大違背安全駕駛罪
          及同法第一百八十五條之四之駕車肇事逃逸罪。又被告所犯上開二罪間，
          犯意不同，行為互殊，應予分論併罰。本院審酌被告犯罪之動機、目的，
          其生活狀況、品行、智識程度，本件犯罪所生之危險、損害，及本件被害
          人乙○○因此次車禍所受之傷勢，尚屬輕微，然被告酒後駕車，不僅嚴重
          危害道路交通安全，且其肇事後經警測得之吐氣所含酒精濃度，仍高達每
          公升０‧九三毫克（MG/L），而肇事後竟棄受傷之被害人於不顧，逕行逃
          離現場，顯見其惡性重大，至被告犯罪後，則已坦承所為，知所悔悟，其
          犯後態度尚非惡劣等一切情狀，分別量處如主文所示之刑，並定其應執行
          之刑，以資懲儆。又被告前未曾受有期徒刑以上刑之宣告，有臺灣高等法
          院被告全國前案紀錄表一紙在卷為憑，其經此教訓後，應知所警惕，信無
          再犯之虞，本院因認所宣告之刑，以暫不執行為適當，併諭知緩刑五年，
          以勵自新。
二、公訴不受理部分：
    （一）公訴意旨另略稱：被告甲○○於九十年四月十五日晚間十時三十分許，酒
          後駕車途經台南縣安定鄉港尾村三十五之一號前時，因酒後行車不穩，且
          未注意與前車保持安全距離，即貿然前行，致不慎自後追撞同向在前，由
          蔡坤明所駕駛，內載其妻即告訴人乙○○之車牌號碼ＯＢ—四八二六號自
          用小客車，致告訴人受有頭部外傷併頭痛等傷害，因認被告另涉有刑法第
          二百八十四條第一項前段之普通過失傷害罪嫌。
    （二）按告訴乃論之罪，告訴人於第一審辯論終結前得撤回其告訴，又告訴經撤
          回者，應諭知不受理之判決，刑事訴訟法第二百三十八條第一項、第三百
          零三條第三款分別定有明文。
    （三）本件告訴人乙○○告訴被告甲○○過失傷害部分，起訴書認被告係觸犯刑
          法第二百八十四條第一項前段之普通過失傷害罪嫌，依照同法第二百八十
          七條前段之規定，須告訴乃論。現據告訴人當庭陳明撤回其告訴，參照前
          述說明，此部分爰不經言詞辯論，逕為公訴不受理判決之諭知。
據上論斷，應依刑事訴訟法第二百九十九條第一項前段、刑事訴訟法第三百零三條第
三款、第三百零七條，刑法第一百八十五條之三、第一百八十五條之四、第五十一條
第五款、第七十四條第一款，判決如主文。
中      華      民      國      九十      年      八      月   二十四   日
                                    臺灣臺南地方法院交通法庭
                                          法  官  陳  志  成
右正本證明與原本無異。
如不服本判決，應於判決送達後十日內向本院提出上訴狀( 應附繕本 )。
                                          書記官  黃  富  煜
中      華      民      國      九十      年      八      月   二十七   日
陳錄本案論罪科刑法條全文：
刑法第一百八十五條之三
服用毒品、麻醉藥品、酒類或其他相類之物，不能安全駕駛動力交通工具而駕駛者，
處一年以下有期徒刑、拘役或三萬元以下罰金。
刑法第一百八十五條之四
駕駛動力交通工具肇事，致人死傷而逃逸者，處六月以上五年以下有期徒刑。


司法院資訊處製作；財團法人民間司法改革基金會備份。
